【裁判字號】    97,易,3168
【裁判日期】    971216
【裁判案由】    毒品危害防制條例
【裁判全文】
臺灣臺中地方法院刑事判決              97年度易字第3168號
公  訴  人  臺灣臺中地方法院檢察署檢察官
被      告  甲○○
上列被告因違反毒品危害防制條例案件，經檢察官提起公訴（97
年度毒偵字第2293號），本院以簡式審判程序判決如下：
    主    文
甲○○施用第二級毒品，累犯，處有期徒刑陸月，扣案之安非他
命參包（淨重0.15公克、空包裝重0.20公克；驗餘數量2.2322公
克；0.0774公克）沒收銷燬之；又持有第一級毒品，累犯，處有
期徒刑肆月，扣案之海洛因陸包（合計淨重1.38公克，空包裝總
重1.51公克）沒收銷燬之。應執行有期徒刑玖月，扣案之海洛因
陸包（合計淨重1.38公克，空包裝總重1.51公克）及安非他命
包（淨重0.15公克、空包裝重0.20公克；驗餘數量2.2322公克；
0.0774公克），均沒收銷燬之。
    犯罪事實
一、甲○○前因施用毒品案件，經送觀察、勒戒後，認無繼續施
    用毒品之傾向，於民國92年7 月30日釋放，並由臺灣臺中地
    方法院檢察署檢察官以92年度毒偵字第694 號為不起訴處分
    確定。又因施用第2 級毒品案件，經臺灣板橋地方法院判處
    有期徒刑4月確定，嗣經減刑，而於97年1月21日執行完畢。
    詎猶不知警惕，復基於施用第2級毒品之犯意，於97年4月11
    日晚上9時許，在其位於臺中市○○區○○路130號住處，以
    將毒品甲基安非他命置於玻璃球內燒烤後吸食煙霧之方式，
    施用第2級毒品甲基安非他命1次。另又基於持有第1 級毒品
    之犯意，於97年4 月11日下午4、5時許，在臺中縣太平市○
    ○路附近之興農生鮮超市門口，自姓名年籍不詳、綽號「王
    董」之成年男子收受第1級毒品海洛因6包後，即予以非法持
    有。嗣先於97年4月12日晚上7時40分許，在臺中市○○區○
    ○路439之17巷口，為警查獲其持有海洛因2包及甲基安非他
    命1包。再於同日晚上9時20分許，經其同意為警在臺中市○
    ○區○○路130號住處執行搜索而查獲海洛因4包及甲基安非
    他命2 包。嗣經警採集其尿液送驗，結果呈甲基安非他命陽
    性反應。
二、案經臺中市警察局第五分局報告臺灣臺中地方法院檢察署檢
    察官偵查起訴。
    理    由
一、認定犯罪事實與量刑審酌之依據：
  (一)被告甲○○之自白。
  (二)中山醫學大學附設醫院檢驗科藥物檢測中心於97年4 月24日
    出具之尿液檢驗報告1 紙、行政院衛生署草屯療養院草療鑑
    字第0970004113號及法務部調查局濫用藥物實驗室鑑定書各
    1紙。
  (三)扣案之海洛因6 包（合計淨重1.38公克，空包裝總重1.51公
    克）及安非他命3 包（淨重0.15公克、空包裝重0.20公克；
    驗餘數量2.2322公克；0.0774公克）。
  (四)臺灣高等法院被告前案紀錄表（被告前案、累犯及素行之認
    定）。
二、核被告所為，係犯毒品危害防制條例第10條第2 項之施用第
    二級毒品罪，及同條例第11條第1 項之持有第一級毒品罪。
    又被告就其施用安非他命毒品犯行部分，其持有毒品之低度
    行為，應為施用毒品之高度行為所吸收，不另論罪。又所犯
    施用第二級毒品及持有第一級毒品二罪間，犯意各別，罪名
    不同，應分論併罰。被告有事實欄所載之前科，有台灣高等
    法院被告前案紀錄表1 份在卷可佐，其前受有期徒刑之執行
    完畢後，五年內再故意犯本件有期徒刑以上之罪，為累犯，
    應依刑法第47條第1 項之規定，加重其刑。審酌被告之前案
    、累犯、素行情形、施用毒品持續之期間與頻率、犯後已能
    坦承犯行等一切情狀，分別予以量處如主文所示之宣告刑。
三、扣案之海洛因陸包（合計淨重1.38公克，空包裝總重1.51公
    克）及安非他命參包（淨重0.15公克、空包裝重0.20公克；
    驗餘數量2.2322公克；0.0774公克），分別為第一級及第二
    級毒品，有行政院衛生署草屯療養院草療鑑字第0970004113
    號及法務部調查局濫用藥物實驗室鑑定書各1 紙在卷足憑，
    應依毒品危害防制條例第18條第1 項前段之規定，沒收銷燬
    之。
據上論結：依刑事訴訟法第273 條之1第1項、第299條第1項前段
、第310 條之2、第454條第1項，毒品危害防制條例第10條第2項
、第11條第1 項、第18條第1項前段，刑法第11條、第47條第1項
、第51條第5款，判決如主文。
中    華    民    國    97    年    12    月    16    日
                  刑事第六庭  法  官  高英賓
上正本證明與原本無異。
如不服本判決，應於收受送達後10日內向本院提出上訴書狀（應
敘述具體理由並附繕本）。
上訴書狀如未敘述理由，應於上訴期間屆滿後20日內補提理由書
於本院。
                              書記官  司立文
中    華    民    國    97    年    12    月    16    日
附錄論罪科刑法條：
毒品危害防制條例第10條
施用第一級毒品者，處6 月以上5 年以下有期徒刑。
施用第二級毒品者，處3 年以下有期徒刑。
毒品危害防制條例第11條
持有第一級毒品者，處3年以下有期徒刑、拘役或新臺幣5萬元以
下罰金。
持有第二級毒品者，處2年以下有期徒刑、拘役或新臺幣3萬元以
下罰金。
持有專供製造或施用第一、二級毒品之器具者，處1 年以下有期
徒刑、拘役或新臺幣1 萬元以下罰金。
持有毒品達一定數量者，加重其刑至二分之一，其標準由行政院
定之。


司法院資訊處製作；財團法人民間司法改革基金會備份。
